【裁判字號】    89,易,78
【裁判日期】    890512
【裁判案由】    傷害
【裁判全文】
臺灣板橋地方法院刑事判決                            八十九年度易字第七八號
    公  訴  人  臺灣板橋地方法院檢察署檢察官
    被      告  乙○○
右列被告因傷害案件，經檢察官提起公訴（八十八年度偵字第一九０八六號），本院
判決如左：
    主  文
乙○○傷害人之身體，處拘役參拾日，如易科罰金，以參佰元折算壹日。
    事  實
一、乙○○於民國八十八年七月十日下午，在津芳亭餐廳與同事甲○○等人聚餐、喝
    酒，後與甲○○、蕭宏杰等人於下午四時許，一同回到位於台北縣中和市○○路
    五八一巷一○號之正隆股份有限公司板橋廠會客室，乙○○復邀甲○○續攤，甲
    ○○不願意，兩人因而發生爭執，詎乙○○竟基於普通傷害之故意，出手毆打甲
    ○○，致甲○○受有顏面瘀腫傷十乘十公分、二乘二公分、左耳瘀腫傷五乘五公
    分、左肩、左上臂、左前臂瘀腫傷各五乘五公分、前胸瘀腫傷二十乘十公分、五
    乘五公分、右肩瘀腫傷十乘十公分、左、右腰瘀腫傷十乘五公分、五乘五公分等
    傷害。
二、案經甲○○訴由台北縣警察局中和分局報請台灣板橋地方法院檢察署檢察官偵查
    起訴。
    理  由
一、訊據被告乙○○固坦承於右揭時地與告訴人甲○○發生拉扯等情，惟矢口否認有
    何傷害之犯行，辯稱：僅與告訴人發生拉扯，並未毆打告訴人，且當時喝醉了云
    云。經查右揭犯罪事實，業據告訴人甲○○於警訊、偵查及本院調查時指訴綦詳
    ，並有台灣省立台北醫院診斷證明書一紙附卷可參。又觀諸上開診斷證明書所載
    告訴人所受之傷勢，遍及頭部、肩部、胸部、腰部及臂部等處，顯非單純拉扯所
    能致之，是被告所辯，顯係卸責之詞，委不足取。至被告辯稱當時已經喝醉云云
    ，然被告於警訊時供稱：在會客室與告訴人言語不歡，發生拉扯，後來發生肢體
    衝突等語；於偵查中供稱：當時大家喝了蠻多酒，我上衣也脫了，因當時天氣很
    熱沒冷氣，大家互相拉扯，告訴人覺得我打他等語（見偵卷第三十五頁背面）；
    且於本院審理時稱：其回到公司，有與告訴人發生拉扯，因告訴人在餐廳時有說
    要請客，所以回到公司後，其拉告訴人再去喝，後來只記得在睡覺等語（見本院
    八十九年四月七日審判筆錄）。由上觀之，被告既然記得當時發生情形，足見其
    之前雖有喝酒，然案發當時並未喝醉，仍有識別能力，是被告此部份之辯解，亦
    不可採。本件事證明確，被告犯行，堪予認定。至被告聲請傳喚之前一起喝酒之
    同事，欲證明其已喝的很醉等情，因本院認被告行為時並未喝醉，已詳述如前，
    故無傳喚之必要。
二、核被告所為，係犯刑法第二百七十七條第一項之傷害罪。爰審酌被告犯罪之動機
    、手段、所造成之傷害，及事後否認犯行無明顯悔過表現等一切情狀，量處如主
    文所示之刑，並諭知易科罰金之折算標準。
據上論斷，應依刑事訴訟法第二百九十九條第一項前段，刑法第二百七十七條第一項
、第四十一條，罰金罰鍰提高標準條例第一條前段、第二條，判決如主文。
本案經檢察官李傳侯到庭執行職務
中      華      民      國    八十九    年      五      月     十二     日
                                      臺灣板橋地方法院刑事第五庭
                                          法  官  李世華
右正本證明與原本無異。
如不服本判決，應於判決送達後十日內，向本院提出上訴狀。
                                          書記官  卓聖智
中      華      民      國    八十九    年      五      月     十五     日
附錄論罪科刑法條
刑法第二百七十七條
傷害人之身體或健康者，處三年以下有期徒刑，拘役或一千元以下罰金。
犯前項之罪，因而致人於死者，處無期徒或七年以上有期徒刑，致重傷者，處三年以
上、十年以下有期徒刑。


司法院資訊處製作；財團法人民間司法改革基金會備份。
